【裁判字號】    98,上易,525
【裁判日期】    980721
【裁判案由】    詐欺
【裁判全文】
臺灣高等法院高雄分院刑事判決         98年度上易字第525號
上  訴  人  臺灣高雄地方法院檢察署檢察官
被      告  丙○○
上列上訴人因被告詐欺案件，不服臺灣高雄地方法院97年度易字
第96號中華民國98年5 月27日第一審判決（起訴案號：臺灣高雄
地方法院檢察署96年度偵字第19947 號），提起上訴，本院判決
如下：
     主  文
上訴駁回。
     理  由
一、按上訴書狀應敘述具體理由；又第二審法院認為上訴書狀未
    敘述理由或上訴有刑事訴訟法第362 條前段之情形者，應以
    判決駁回之，同法第361 條第2 項、第367 條前段定有明文
    。又所謂「具體理由」，須依據卷內既有訴訟資料或提出新
    事實、新證據為具體指摘，指出原判決有不當或違法之處。
    且所敘述第一審判決之不當或違法必須實際上存在，倘若其
    所指摘之理由，與原判決或卷內之訴訟資料不相適合，或所
    稱原判決之不當或違法，根本不存在，即不符合具體理由之
    形式要件（最高法院76年台上字第5771號判例、71年度第3
    次刑事庭會議決議參照）。
二、經查，上訴人即臺灣高雄地方法院檢察署檢察官雖於上訴期
    間屆滿前提出上訴書，然上訴書僅記載「證人游宏獻雖以刑
    事陳報狀稱其於大陸地區向當地大陸朋友調借人民幣，並言
    明以新台幣即時償還，由當地朋友提供之蘇春吟帳戶作為匯
    還款項之用等語，則證人游宏獻係以陳報狀提出證言，並非
    親自到庭為上開證述，然若該陳報狀所述為實，殊難想像證
    人游宏獻向大陸當地人士借款後，竟係由該大陸人士提供台
    灣蘇春吟帳戶供以新台幣還款，則該陳報狀是否確係由游宏
    獻所為，誠非無疑」云云。
三、惟查本件原審判決已就上訴理由所指摘之「證人游宏獻係以
    陳報狀提出證言，並非親自到庭為上開證述」等傳聞證據之
    證據能力，敘明本件被告、辯護人及檢察官均對前列傳聞證
    據部分，同意作為本案證據使用，原審審酌各該證據作成之
    情況，並無不法取供等非任意性情況，認為適當，而認具證
    據能力之理由，原判決並無何不當或違法之處。況上訴意旨
    所指摘之本件系爭帳戶，除公訴意旨所指之被害人丁○○、
    張迺勝、甲○○及乙○○外，尚有「游宏獻分別於95年9 月
    26日、95年11月3 日匯款至系爭帳戶51萬8,750 元及2 萬9,
    970 元」，然該系爭帳戶中有關游宏獻匯款部分尚非公訴人
    起訴之被告詐欺取財犯罪事實（即游宏獻並非起訴意旨所指
    被告詐欺取財犯罪事實之被害人），係與起訴犯罪基本事實
    無關之事項，原判決僅係就所調查之證據（系爭帳戶往來明
    細）併予說明發現其他筆匯款之緣由，且原判決既已敘明該
    匯款部分，並無涉及詐欺情事，而與起訴之被告犯罪事實無
    關，即無何違法或不當之處。足認上訴人所指原判決不當或
    違法，根本不存在，揆之前揭說明，上訴人所具陳之上訴理
    由即不符合「具體理由」之形式要件。其上訴即不合法律上
    之程式。從而，本件上訴人即臺灣高雄地方法院檢察署檢察
    官於上訴期間合法提起上訴後，所具之上訴書並未敘述具體
    理由，依上開規定，顯屬違背法律上之程式，應由本院依刑
    事訴訟法第367 條前段、第372 條，不經言詞辯論判決如主
    文。
中    華    民    國    98    年    7     月    21    日
                刑事第一庭  審判長法  官  郭雅美
                                  法  官  張意聰
                                  法  官  莊崑山
以上正本證明與原本無異。
本判決不得上訴。
中    華    民    國    98    年    7     月    21    日
                                  書記官  葉淑華


司法院資訊處製作；財團法人民間司法改革基金會備份。
